【裁判字號】    98,易,1319
【裁判日期】    990129
【裁判案由】    竊盜
【裁判全文】
臺灣桃園地方法院刑事判決              98年度易字第1319號
公  訴  人  臺灣桃園地方法院檢察署檢察官
被      告  甲○○
上列被告因犯竊盜案件，經檢察官提起公訴（98年度偵字第1891
3 號），因被告就被訴事實為有罪之陳述，經詢問檢察官、被告
意見後，合議庭乃裁定改依簡式審判程序判決如下：
    主  文
甲○○攜帶兇器、於夜間侵入住宅竊盜，累犯，處有期徒刑柒月
。扣案之手電筒壹支、活動板手貳個、老虎鉗壹支及工作手套壹
個，均沒收。
    事  實
一、甲○○前有下列犯行：(一)於民國87年間因竊盜案件，經臺灣
    高等法院以90年度上易字第4321號判決判處有期徒刑7 月確
    定；(二)復於87年間因施用毒品案件，經本院以88年度易字第
    587 號判決判處有期徒刑8 月確定；(三)又於88年間因販賣第
    二級毒品案件，經本院以88年度訴字第429 號判決判處有期
    徒刑7 年2 月，提起上訴後，經臺灣高等法院以88年度上訴
    字第4792號判決上訴駁回確定；(四)繼於89年間因連續施用第
    二級毒品案件，經本院以89年度易字第638 號判決判處有期
    徒刑4 月確定；(五)再於89年間因竊盜、贓物案件，經本院以
    90年度易字第95號判決各判處有期徒刑3 月、3 月，應執行
    有期徒刑5 月確定，嗣經臺灣高等法院以96年度聲減字第34
    82號裁定就(一)(二)之罪刑各減刑二分之一，並與不得減刑之(三)
    定應執行刑為有期徒刑7 年9 月，暨就(四)(五)之罪刑各減刑二
    分之一，並定應執行刑為有期徒刑4 月15日確定，且與上開
    應執行刑有期徒刑7 年9 月接續執行，於96年10月19日假釋
    併付保護管束出監，迄於98年8 月8 日縮刑期滿，假釋未經
    撤銷，視為執行完畢。詎其猶不知悔改，竟意圖為自己不法
    之所有，於98年8 月20日凌晨2 時許，持客觀上足供兇器使
    用之活動板手2 支及老虎鉗1 支，侵入桃園縣平鎮市○○路
    南勢二段355 巷5 號乙○○○所有之住宅後，將裝設於屋內
    廚房洗水槽之水龍頭1 組拆卸下後竊取得手，嗣為警當場查
    獲，並扣得手電筒1 支、活動板手2 個、老虎鉗1 支及工作
    手套1 個。
二、案經桃園縣政府警察局平鎮分局報告臺灣桃園地方法院檢察
    署檢察官偵查起訴。
    理  由
一、程序方面
    本案被告甲○○所犯為死刑、無期徒刑、最輕本刑為3 年以
    上有期徒刑以外之罪，其於準備程序進行中，就被訴事實為
    有罪之陳述，經本院告知簡式審判程序之旨，並聽取公訴人
    及被告之意見後，本院合議庭裁定由受命法官獨任進行簡式
    審判程序，合先敘明。
二、事實認定方面
    訊之被告甲○○對於上揭事實坦承不諱（見偵查卷第9 頁至
    第10頁，本院卷第18頁背面、第22頁背面），核與證人乙○
    ○○於警詢時之證述相符，另有卷附之桃園縣政府警察局平
    鎮分局98年8 月20日扣押筆錄、扣押物品目錄表、贓物認領
    保管單、現場相片、查獲員警之職務報告書、現場勘查照片
    等件可資佐證（見偵查卷第16頁至第21頁、第26頁至第32頁
    ，本院審易卷第4 頁至第6 頁），復有扣案之手電筒1 支、
    活動板手2 個、老虎鉗1 支及工作手套1 個，足資證明，堪
    認被告甲○○之自白與事實相符。本件事證明確，被告甲○
    ○上揭犯行，已堪認定，應依法論科。
三、論罪科刑方面
    按刑法第321 條第1 項第3 款之攜帶兇器竊盜罪，係以行為
    人攜帶兇器竊盜為其加重條件，此所謂兇器，其種類並無限
    制，凡客觀上足對人之生命、身體、安全構成威脅，具有危
    險性之兇器均屬之，且祇須行竊時攜帶此種具有危險性之兇
    器為已足，並不以攜帶之初有行兇之意圖為必要（最高法院
    79年台上字第5253號判例參照）。查扣案之活動板手2 個及
    老虎鉗1 支，為金屬材質，質地堅硬（見偵查卷第30頁至第
    31頁刑案現場照片），係被告甲○○所有且持以拆卸竊取水
    龍頭組之用，業據被告甲○○供述在卷（見偵查卷第10頁、
    本院卷第18頁背面），足認被告甲○○攜帶至竊盜現場之活
    動板手2 個及老虎鉗1 支，客觀上足對人之生命、身體、安
    全構成威脅，係具有危險性之兇器無疑。是核被告甲○○所
    為係犯刑法第321 條第1 項第1 款、第3 款之於夜間侵入住
    宅、攜帶兇器竊盜罪。又被告甲○○有如事實欄所示之犯罪
    科刑與執行紀錄，此有臺灣高等法院被告前案紀錄表1 份在
    卷足參，其於有期徒刑執行完畢後，5 年以內故意犯本件有
    期徒刑以上之本罪，為累犯，應依刑法第47條第1 項規定加
    重其刑。爰審酌被告甲○○，正值壯年，不思以正當手段獲
    取財物，蔑視他人財產權，並斟酌竊得財物價值、對被害人
    所生危害、犯罪手段、犯罪情節、犯後坦承犯行及所竊之物
    已經被害人領回等一切情狀，量處如主文所示之刑，以示懲
    儆。末查扣案之手電筒1 支、活動板手2 個、老虎鉗1 支及
    工作手套1 個為被告甲○○所有，並為其用以犯本件加重竊
    盜案件所用之物，業具被告甲○○供陳在卷（見偵查卷第10
    頁、本院卷第22頁），應依刑法第38條第1 項第2 款規定，
    宣告沒收之。
據上論斷，應依刑事訴訟法第273 條之1 第1 項、第299 條第1
項前段，刑法第321 條第1 項第1 款、第3 款、第47條第1 項、
第38條第1 項第2 款，判決如主文。
本案經檢察官蔡正傑到庭執行職務
中    華    民    國    99    年    1     月    29    日
                      臺灣桃園地方法院刑事第四庭
                                法  官  張宇葭
以上正本證明與原本無異。
如不服本判決，應於判決送達後10日內，向本院提出上訴狀。
                                書記官  高  平
中    華    民    國    99    年    2     月    1     日
附錄本案論罪科刑法條：
中華民國刑法第321條第1項
犯竊盜罪而有左列情形之一者，處六月以上、五年以下有期徒刑
：
一、於夜間侵入住宅或有人居住之建築物、船艦或隱匿其內而犯
    之者。
二、毀越門扇、牆垣或其他安全設備而犯之者。
三、攜帶兇器而犯之者。
四、結夥三人以上而犯之者。
五、乘火災、水災或其他災害之際而犯之者。
六、在車站或埠頭而犯之者。

司法院資訊處製作；財團法人民間司法改革基金會備份。
